臺灣臺南地方法院民事判決
109年度簡上附民移簡字第18號
原      告  陳麗惠  

被      告  陳吳秀琴


上列當事人間請求侵權行為損害賠償事件，經本院於民國110年4
月7日言詞辯論終結，判決如下：
    主    　文
被告應給付原告新臺幣壹萬元，及自民國一０九年八月四日起至
清償日止，按週年利率百分之五計算之利息。
原告其餘之訴駁回。
    事實及理由
一、原告主張：
  ㈠被告於民國（下同）109年1月10日下午4時許，在臺南市北區
    成德公園內，持不明之尖銳物從後方攻擊伊之頸部，致伊受
    有右頸3 公分撕裂傷。又當日伊報警到場處理，被告經警員
    勸說原本同意向伊道歉，並分贈糖果給在場見聞之友人壓驚
    ，然其事後反悔不為，且惡言相向，伊忍無可忍遂對被告提
    出刑事傷害告訴，業由臺灣臺南地方檢察署檢察官聲請簡易
    判決處刑，並經本院109年度簡字第1863號及109年度簡上字
    第213號刑事判決，以被告犯傷害罪，處罰金新臺幣（下同
    ）1萬元確定（下稱刑事案件）。是被告故意不法傷害伊之
    行為，已事證明確，伊得依民法第184條第1項及第195條第1
    項之規定，請求被告賠償伊之非財產上損害。
  ㈡並聲明：被告應給付原告10萬元，並自起訴狀繕本送達翌日
    起至清償日止，按年息百分之5計算之利息。
二、被告則以：原告所述不實在，當天是原告罵伊，藉此敲詐伊
    ，伊當時沒有看到原告右頸處受傷，是聽人家講的等語答辯
    。之後又改稱：事發當時伊在睡覺，沒有力氣出門，原告是
    被她先生所傷，她來公園展示傷口給大家看，一直向伊要錢
    等情詞。並聲明：原告之訴駁回。
三、本院之判斷：
　㈠經查，原告主張：其於109 年1 月10日16時許，在臺南市北
    區成德公園內，遭被告持不明之尖銳物從後方攻擊頸部，致
    其受有右頸3 公分撕裂傷等情事，除據其於警詢及偵訊時指
    述：109 年1 月10日16時許，在成德公園內與被告發生口角
    爭執後，遭被告持類似鑰匙之不明物體攻擊其右後頸部，受
    有右頸3 公分撕裂傷，當天有女警到場處理等語明確（見刑
    事卷宗警卷第9-11頁、偵卷第15-16、30頁）。且經當時據
    報到場處理之警員劉芳序於偵訊時證稱：伊接獲110 通知至
    成德公園，看到告訴人（即原告）向伊的警車招手，告訴人
    敘述過程如前，當時有看到告訴人頸部有傷口，伊詢問嫌疑
    人是誰，告訴人說住附近，就帶伊去嫌疑人住處找到被告等
    語（見偵卷第30-31頁），足證警員於事發後不久至成德公
    園，亦有看到原告頸部確實有受傷之情形，且原告當時即向
    警員表明係遭被告攻擊受傷，並帶警員前往被告住處等情。
    參酌原告於翌日至國立成功大學醫學院附設醫院就醫，亦診
    斷受有右頸3 公分撕裂傷之情，復有該院109年1 月11日診
    斷證明書、病歷影本及光碟（見警卷第15頁；偵卷第39-51
    、57頁），可資佐證其所述應屬非虛。
　㈡又查，被告有於上開時、地，與原告發生口角爭執之情，迭
    據其於刑事案件警詢、偵訊及本件準備程序所自陳（見警卷
    第6頁、偵卷第31頁、簡上卷第52頁），其嗣於本件審理否
    認未在場之情詞，自不可採。另查，原告陳稱：被告當日經
    警員勸說原本同意向伊道歉，並分贈糖果給在場看見之友人
    壓驚之情事，復核與證人劉芳序於偵訊時證稱：到被告家時
    ，原本說好13日要去公園發糖果，表示被告有動手，要向告
    訴人道歉等語相符（見偵卷第31頁）。是由被告於事發後曾
    有意願向原告道歉之情，亦可佐證其應有傷害原告之行為。
    而原告因見被告已願意道歉，故當日未立即就醫，乃於隔日
    方至醫院驗傷，亦合於情理；且由上開診斷書及病歷資料所
    載傷情，亦與其指述遭被告持尖銳物攻擊之情節相符，益徵
    其指述遭被告持不明尖銳物攻擊頸部成傷之情，應為真實可
    採信。被告雖仍否認有傷害原告之行為，並於本件辯稱原告
    是被其先生所傷云云，然其既無證據可資證明，空言所辯，
    自不可採。至其另請求傳訊當時在公園之民眾，已據其陳稱
    不知姓名及地址，故亦無從調查。
　㈢按因故意、過失不法侵害他人之權利者，負損害賠償責任；
    不法侵害他人之身體、健康、名譽、自由、信用、隱私、貞
    操，或不法侵害其他人格法益而情節重大者，被害人雖非財
    產上之損害，亦得請求賠償相當之金額。民法第184 條第1
    項前段、第195 條第1 項前段分別定有明文。又不法侵害他
    人之權利，被害人受有非財產上損害，請求加害人賠償相當
    金額之慰撫金時，法院對於精神慰撫金之量定，應斟酌實際
    加害情形、所造成之影響、被害人痛苦之程度、兩造之身分
    地位、經濟情形及其他各種狀況，以核定相當之數額（最高
    法院47年台上字第1221號、51年台上字第223 號判例參照）
    。
　㈣承前所述，被告因故意不法侵害原告之身體，致受上開傷害
    ，原告自受有身體及精神上之痛苦，是其請求被告賠償非財
    產上之損害，洵屬有據。又查，原告為57年生、國民小學畢
    業，現擔任清潔工，每月所得約2 萬元，108 年度無所得，
    名下亦無財產；被告為38年生、國民小學肄業，前為市場攤
    商、目前無業，108 年度攤商營利及銀行利息所得約2 萬5,
    000 元，名下有房屋及土地共4 筆，財產總額約640 萬元等
    情，分據兩造所不爭執（見簡上卷第74頁）。故審酌兩造之
    身分、地位、經濟能力、被告不法侵害行為之情節、原告所
    受傷害之輕重等一切情狀，認原告得請求被告賠償之非財產
    損害，應以10,000元之數額，即為適當，其逾此數額之請求
    ，則屬過高，不應准許。
　㈤末按給付無確定期限者，債務人於債權人得請求給付時，經
    其催告而未為給付，自受催告時起，負遲延責任。其經債權
    人起訴而送達訴狀，或依督促程序送達支付命令，或為其他
    相類之行為者，與催告有同一之效力。遲延之債務，以支付
    金錢為標的者，債權人得請求依法定利率計算之遲延利息；
    應付利息之債務，其利率未經約定，亦無法律可據者，週年
    利率為百分之5。民法第229條第2項、第233條第1項前段及
    第203條分別定有明文。本件原告得請求被告給付之損害賠
    償，並無確定期限，是其併請求被告應自刑事附帶民事訴訟
    起訴狀繕本送達之翌日即109年8月4日起（見簡上附民卷第9
    頁），至清償日止，按週年利率百分之5計算之利息，亦屬
    正當。
四、綜上所述，原告依侵權行為損害賠償之規定，請求被告給付
    10,000元，及自109年8月4日起至清償日止，按週年利率百
    分之5計算之利息，為有理由，應予准許；逾此部分之請求
    ，則無理由，應予駁回。
五、本件事證已臻明確，兩造其餘之攻擊或防禦方法，經本院斟
    酌後認均不足以影響本判決之結果，毋庸再逐一論斷。又本
    件為刑事附帶民事訴訟，免徵裁判費，復無其他訴訟費用支
    出，故無庸為訴訟費用負擔之諭知。另本判決不得再上訴，
    是於宣示時即告確定而有執行力，亦無依職權宣告假執行之
    必要，均併此敘明。
中　　華　　民　　國　　110 　年　　4 　　月　　30　　日
                  民事第一庭  審判長法  官  林雯娟
　　　　　　　　　                  法  官　伍逸康
                  　　　　　　　　　法  官　陳淑卿
　　　　　　　　　
以上正本係照原本作成。
本判決不得上訴。
中　　華　　民　　國　　110 　年　　5 　　月　　3 　　日
                                    書記官  謝璧卉